【裁判字號】    97,訴,244
【裁判日期】    970514
【裁判案由】    違反毒品危害防制條例
【裁判全文】
臺灣雲林地方法院刑事判決               97年度訴字第244號
公  訴  人  臺灣雲林地方法院檢察署檢察官
被      告  甲○○
                    另案於臺灣雲林第二監獄執行中
上列被告因違反毒品危害防制條例案件，經檢察官提起公訴（96
年度毒偵字第683 、833 、1109、1545號），被告於準備程序進
行中，就被訴事實為有罪之陳述，經本院合議庭裁定由受命法官
獨任進行簡式審判程序，判決如下：
    主  文
甲○○施用第一級毒品，累犯，處有期徒刑拾月；扣案之海洛因
貳包（合計淨重零點柒貳公克、空包裝總重零點玖伍公克）沒收
銷燬之；扣案之注射針筒陸支、塑膠管裝填器陸支、夾鏈袋（即
塑膠袋）拾伍個、黑色小皮包壹個，均沒收之。又施用第一級
毒品，累犯，處有期徒刑拾月；扣案之海洛因包（合計淨重壹
點貳公克、空包裝總重壹點壹壹公克）沒收銷燬之；扣案之注
射針筒壹支沒收之。又施用第一級毒品，累犯，處有期徒刑拾月
。又施用第一級毒品，累犯，處有期徒刑拾月。又施用第二級毒
品，累犯，處有期徒刑肆月；扣案之玻璃球吸食器壹個沒收之。
又施用第二級毒品，累犯，處有期徒刑肆月。又施用第二級毒品
，累犯，處有期徒刑肆月。應執行有期徒刑年；扣案之海洛因
貳包（合計淨重零點柒貳公克、空包裝總重零點玖伍公克）、海
洛因包（合計淨重壹點貳公克、空包裝總重壹點壹壹公克）
沒收銷燬之；扣案之注射針筒陸支、塑膠管裝填器陸支、夾鏈袋
（即塑膠袋）拾伍個、黑色小皮包壹個、注射針筒壹支、玻璃
球吸食器壹個，均沒收之。
    事實及理由
一、按適用簡式審判程序之有罪判決書之製作，得準用第454 條
    之規定，刑事訴訟法第310 條之2 定有明文。而刑事訴訟法
    第454 條第2 項規定：前項判決書，得以簡略方式為之，如
    認定之犯罪事實、證據及應適用之法條，與檢察官起訴書之
    記載相同者，得引用之。本件犯罪事實、理由及證據、應適
    用之法條，均引用起訴書之記載（如附件）。
二、本院審酌：被告前因偽造文書案件，經本院以94年度虎簡字
    第240 號判決判處有期徒刑5 月（如易科罰金，以銀元300
    元折算1 日），並於95年05月02日易科罰金執行完畢，有臺
    灣高等法院被告前案紀錄表在卷可參。其僅係國中畢業，原
    受僱從事外燴工作，月收入約有新臺幣3 、4 萬元左右，家
    中尚有父、母、子、女，目前已與妻子離婚，當初因工作與
    年幼小孩均須兼顧、心情不好方施用毒品，及其於犯罪後已
    知悔悟並坦承犯行，希望有自新機會，同時考量施用毒品之
    戒癮性不高，極易一再施用等一切情狀，分別量處如主文所
    示之刑，並合併定其應執行刑示懲。扣案之海洛因2 包（合
    計淨重0.72公克、空包裝總重0.95公克）及海洛因3 包（合
    計淨重1.32公克、空包裝總重1.11公克）均含有海洛因成份
    ，有該鑑定書可參，應依毒品危害防制條例第18條第1 項之
    規定宣告沒收銷燬之。而扣案之注射針筒6 支、塑膠管裝填
    器6 支、夾鏈袋（即塑膠袋）35 個 、黑色小皮包1 個、注
    射針筒1 支、玻璃球吸食器1 個等物，為被告所有，且係供
    犯罪所用之物，業經其供明在卷，應依刑法第38條第1 項第
    2 款之規定併予宣告沒收之。
三、依刑事訴訟法第273 條之1 第1 項、第299 條第1 項前段、
    第310 之2 條、第454 條第2 項，毒品危害防制條例第10條
    第1 項、第2 項、第18條第1 項前段，刑法第11條、第47條
    第1 項、第51條第5 款、第38條第1 項第2 款，判決如主文
    。
四、如不服本判決，應於判決送達後10日內，向本院提出上訴狀
    。（須附繕本）。
本案經檢察官乙○○到庭執行職務。
中    華    民    國    97    年    5     月    14    日
                  刑事第四庭    法  官  李淑惠
以上正本證明與原本無異。
                                書記官  林佳慧
中    華    民    國    97    年    5     月    14    日
附錄論罪科刑法條
毒品危害防制條例第10條
施用第一級毒品者，處 6 月以上 5 年以下有期徒刑。
施用第二級毒品者，處 3 年以下有期徒刑。
【附  件】
臺灣雲林地方法院檢察署檢察官起訴書
                                     96年度毒偵字第683號
                                                   000
                                                  0000
                                                  0000
    被      告  甲○○  男  42歲（民國○○年○月○日生）
                        身份證統一編號：Ｚ000000000號
                        住雲林縣西螺鎮○○路288號
                        (另案在臺灣雲林第二監獄執行中)
上列被告因違反毒品危害防制條例案件，已經偵查終結，認應提
起公訴，茲將犯罪事實及證據並所犯法條分敘如下：
        犯  罪  事  實
一、甲○○前因施用毒品案件，經觀察、勒戒後，認有繼續施用
    毒品之傾向，經臺灣雲林地方法院裁定令入戒治處所施以強
    制戒治，於民國95年5月29日執行完畢釋放，並經本署檢察
    官以95年度戒毒偵字第27號不起訴處分確定。又因偽造文書
    案件，經同法院以94年度虎簡字第240號判處有期徒刑5月確
    定，於95年5月2日易科罰金執行完畢。詎其仍不知悔改，於
    強制戒治執行完畢釋放後，5年內復基於施用第1級毒品海洛
    因、第2級毒品甲基安非他命之各別犯意，分別於：(一)96
    年4月29日，在其雲林縣西螺鎮○○路288號住處，以將海洛
    因摻水置入針筒內注射手臂靜脈血管方式，施用海洛因1次
    ；另以將甲基安非他命置於玻璃球管內，以火燒烤後吸食其
    煙霧方式，施用甲基安非他命1次；(二)於96年5月26日，在
    其上揭住處，以上揭針筒注射方式，施用海洛因1次；另以
    上揭燒烤後吸食煙霧方式，施用甲基安非他命1次；(三)於
    96年6月3日23時許，在其上揭住處，以上揭針筒注射方式，
    施用海洛因1次；(四)於96年8月15日，在其上揭住處，以上
    揭針筒注射方式，施用海洛因1次；另以上揭燒烤後吸食煙
    霧方式，施用甲基安非他命1次。嗣於：(一)96年4月29日10
    時30分許，在西螺鎮○○路106號2樓，為警查獲，並扣得海
    洛因2包(合計淨重0.72公克)、玻璃球1個、黑色小皮包1個
    、注射針筒6支、塑膠管裝填器6支、塑膠袋35個等物，經採
    尿送驗，檢出嗎啡及甲基安非他命陽性反應；(二)96年5月
    26日14時許，在西螺鎮○○路23號，為警查獲，並扣得海洛
    因3包(合計淨重1.32公克)、注射針筒1支，經採尿送驗，檢
    出嗎啡及甲基安非他命陽性反應；(三)96年6月4日9時許，
    搭乘友人蔡東洺駕駛之車牌號碼9679-JZ號自用小客車行經
    彰化鄉○○鄉○道1號高速公路218公里200公尺北向處，為
    警攔查，經採尿送驗，檢出嗎啡陽性反應；(四)96年8月15
    日22時20分許，在其上揭住處，為警查獲，經採尿送驗，檢
    出嗎啡及甲基安非他命陽性反應。
二、案經雲林縣警察局西螺分局及嘉義縣警察局民雄分局報告暨
    國道公路警察局第三警察隊報告臺灣彰化地方法院檢察署呈
    請臺灣高等法院檢察署檢察長核轉本署偵辦。
        證  據  並  所  犯  法  條
一、證據清單：
┌──┬─────────┬──────────┬──────┐
│編號│證據方法          │待證事實            │備註        │
├──┼─────────┼──────────┼──────┤
│ 一 │被告甲○○之自白  │上揭犯罪事實一、(一)│96年度毒偵字│
│    │                  │、(二)、(四)。      │第683號偵卷 │
│    │                  ├──────────┼──────┤
│    │                  │上揭犯罪事實一、(三)│96年度毒偵字│
│    │                  │。                  │第2723號偵卷│
├──┼─────────┼──────────┼──────┤
│ 二 │扣案之第1級毒品海 │上揭犯罪事實(一)。  │            │
│    │洛因2包（合計淨重 │                    │            │
│    │0.72公克）、玻璃球│                    │            │
│    │1個、黑色小皮包1個│                    │            │
│    │、注射針筒6支、塑 │                    │            │
│    │膠管裝填器6支、塑 │                    │            │
│    │膠袋35個          │                    │            │
├──┼─────────┼──────────┼──────┤
│ 三 │扣案之海洛因3包（ │上揭犯罪事實(二)。  │            │
│    │合計淨重1.32公克）│                    │            │
│    │、注射針筒1支     │                    │            │
├──┼─────────┼──────────┼──────┤
│ 四 │真實姓名對照表1紙 │被告確實曾於96年4月 │96年度毒偵字│
│    │                  │29日接受採尿檢驗，檢│第683號偵卷 │
│    │                  │體編號為0000-0000號 │            │
├──┼─────────┼──────────┼──────┤
│ 五 │查獲煙毒、麻管嫌犯│被告確實曾於96年5月 │96年度毒偵字│
│    │尿液送檢真實姓名對│26日接受採尿檢驗，檢│第833號偵卷 │
│    │照表1紙、濫用藥物 │體編號為0000-0000號 │            │
│    │尿液檢驗檢體監管表│。                  │            │
│    │3紙               │                    │            │
├──┼─────────┼──────────┼──────┤
│ 六 │犯罪嫌疑人尿液編號│被告確實曾於96年6月4│96年度毒偵字│
│    │與真實姓名對照認證│日接受採尿檢驗，檢體│第1109號偵卷│
│    │表1紙             │編號為096030號。    │            │
├──┼─────────┼──────────┼──────┤
│ 七 │代號與真實姓名對照│被告確實曾於96年8月 │96年度毒偵字│
│    │表1紙             │15日接受採尿檢驗，檢│第1545號偵卷│
│    │                  │體編號為96民A128號。│            │
├──┼─────────┼──────────┼──────┤
│ 八 │台灣檢驗科技股份有│被告之尿液(檢體編號 │96年度毒偵字│
│    │限公司濫用藥物尿液│0000-0000號），檢驗 │第683號偵卷 │
│    │檢驗報告1紙       │結果呈嗎啡及甲基安非│            │
│    │                  │他命之陽性反應。    │            │
├──┼─────────┼──────────┼──────┤
│ 九 │法務部調查局96年6 │扣案之粉末2包(淨重  │96年度偵字第│
│    │月5日調科壹字第096│0.72公克)係海洛因。 │683號偵卷   │
│    │00000000號鑑定書1 │                    │            │
│    │紙                │                    │            │
├──┼─────────┼──────────┼──────┤
│ 十 │台灣檢驗科技股份有│被告之尿液(檢體編號 │96年度毒偵字│
│    │限公司濫用藥物尿液│0000-0000號），檢驗 │第833號偵卷 │
│    │檢驗報告1紙       │結果呈嗎啡及甲基安非│            │
│    │                  │他命之陽性反應。    │            │
├──┼─────────┼──────────┼──────┤
│十一│法務部調查局96年7 │扣案之粉末3包(淨重  │96年度毒偵字│
│    │月30日調科壹字第09│1.32公克)係海洛因。 │第833號     │
│    │000000000號鑑定書1│                    │            │
│    │紙                │                    │            │
├──┼─────────┼──────────┼──────┤
│十二│詮昕科技股份有限公│被告之尿液(檢體編號 │96年度毒偵字│
│    │司濫用藥物尿液檢驗│096030號），檢驗結果│第1109號偵卷│
│    │報告1紙           │呈嗎啡之陽性反應。  │            │
├──┼─────────┼──────────┼──────┤
│十三│高雄市立凱旋醫院濫│被告之尿液(檢體編號 │96年度毒偵字│
│    │用藥物尿液檢驗報告│96民A128號），檢驗結│第1545號偵卷│
│    │1紙               │果呈嗎啡及甲基安非他│            │
│    │                  │命之陽性反應。      │            │
├──┼─────────┼──────────┼──────┤
│十四│1.本署刑案資料查註│被告於強制戒治執行完│            │
│    │  紀錄表          │畢釋放後，5年內再犯 │            │
│    │2.全國施用毒品案件│施用毒品罪嫌。      │            │
│    │  紀錄表          │                    │            │
│    │3.法務部全國檢察官│                    │            │
│    │  線上查詢刑案人犯│                    │            │
│    │  在監所最新資料報│                    │            │
│    │  表              │                    │            │
└──┴─────────┴──────────┴──────┘
二、
┌──┬─────────────┬─────────────┐
│編號│所犯法條                  │備註                      │
├──┼─────────────┼─────────────┤
│ 一 │毒品危害防制條例第10條第1 │                          │
│    │項之施用第1級毒品罪嫌。   │                          │
├──┼─────────────┼─────────────┤
│ 二 │毒品危害防制條例第10條第2 │                          │
│    │項之施用第2級毒品罪嫌。   │                          │
├──┼─────────────┼─────────────┤
│ 三 │累犯                      │（ˇ）有  （  ）無        │
├──┼─────────────┼─────────────┤
│ 四 │沒收                      │（ˇ）有  （  ）無        │
└──┴─────────────┴─────────────┘
三、依毒品危害防制條例第23條第2項、刑事訴訟法第251條第1
    項提起公訴。
    此      致
臺灣雲林地方法院
中    華    民    國    97    年    3     月    4     日
                        檢察官    丙  ○  ○
本正本證明與原本無異
中    華    民    國    97    年    3     月    7     日
                        書記官    陳  懿  俐
附    錄：
毒品危害防制條例第10條
施用第一級毒品者，處 6 月以上 5 年以下有期徒刑。
施用第二級毒品者，處 3 年以下有期徒刑。


司法院資訊處製作；財團法人民間司法改革基金會備份。
